臺灣新竹地方法院刑事判決　　　　　　　 96年度易字第669號
公　訴　人　臺灣新竹地方法院檢察署檢察官
被　　　告　乙○○
指定辯護人　本院公設辯護人　甲○○
上列被告因詐欺案件，經檢察官提起公訴（96年度偵字第3167、
4029號）及移送併案審理（臺灣高雄地方法院檢察署96年度偵字
第17361、22809號），被告於本院準備程序進行中，先就被訴事
實為有罪之陳述，經本院合議庭裁定由法官獨任進行簡式審判程
序，本院判決如下：
    主  文
乙○○幫助連續意圖為自己不法之所有，以詐術使人將本人之物
交付，處有期徒刑壹年，減為有期徒刑陸月，如易科罰金，以新
臺幣壹仟元折算壹日。
    事  實
一、乙○○明知近年來盛行以借用或買賣人頭帳戶之方式，供詐
    騙集團作為詐欺他人交付財物之不法用途，亦知金融機構帳
    戶係個人理財之重要工具，關係個人財產、信用之表徵，故
    可預見將自己或他人金融帳戶之存摺、印章、提款卡、密碼
    提供予陌生人使用，可能成為詐騙集團使用之犯罪工具，竟
    仍不違背其本意，基於幫助他人詐欺之犯意，於民國95年12
    月5日在網路上結識之自稱「琪琪」女子後，自96年1、2月
    間某日起至同年3月間止，以客運寄送之方式，分8次接續將
    附表一所示自己及母親羅黃寶玉、父親羅炳文、胞妹羅琇、
    羅琇之同事胡吉慧、王美花、黃倩等人之金融機構帳戶，寄
    交予「琪琪」及自稱「保哥」之人，供其等所屬同一詐騙集
    團作為詐騙不特定人之人頭帳戶。嗣其中臺灣郵政股份有限
    公司學府路郵局、合作金庫商業銀行新竹分行、北新竹分行
    、台新國際商業銀行北大分行、第一商業銀行竹科分行等銀
    行帳戶，遭詐欺集團成員用以訛騙他人款項，情形如下：
  (一)乙○○之臺灣郵政股份有限公司學府路郵局存款帳戶部分：
    １96年3月8日，詐騙集團成員以附表二編號1所示之方式詐
      騙巳○○，致巳○○陷於錯誤，將其永康郵局帳戶內存款
      ，於96年3月9日轉出新臺幣（下同）2,000元、於96年3月
      月12日轉出8,000元、於96年3月13日轉出1萬元至乙○○
      之臺灣郵政股份有限公司學府路郵局存款帳戶內。
    ２96年3月8日，詐騙集團成員以附表二編號2所示之方式詐
      騙己○○，致己○○陷於錯誤，於96年3月8日前往中國信
      託商業銀行設置之自動櫃員機前，將其中國信託商業銀行
      帳戶內2萬元存款轉帳至乙○○之上開郵局存款帳戶內。
    ３96年3月9日14時30分許，詐騙集團以附表二編號3所示之
      方式詐騙辰○○，致辰○○陷於錯誤，先前往玉山銀行博
      愛分行提領18萬元後，再前往高雄市左營區菜公郵局，於
      96年3月9日15時56分許將該18萬元匯至乙○○上開郵局存
      款帳戶內。
  (二)王美花之合作金庫商業銀行新竹分行存款帳戶部分：
    １96年3月8日，詐騙集團成員以附表二編號1所示之方式詐
      騙巳○○，致巳○○陷於錯誤，而於96年3月15日轉出1萬
      元、96年3月20日轉出2萬元至王美花之合作金庫商業銀行
      新竹分行存款帳戶內。
    ２96年3月間某日，詐騙集團成員以附表二編號12所示之方
      式詐騙丑○○，致丑○○陷於錯誤，而於96年3月20日將
      其華南銀行新豐分行帳戶內5,000元存款轉帳至王美花之
      合作金庫商業銀行新竹分行存款帳戶內。
    ３96年3月20日，詐騙集團成員以附表二編號13所示之方式
      詐騙申○○，致申○○陷於錯誤，而於96年3月20日前往
      郵局匯款5,000元至王美花之合作金庫商業銀行新竹分行
      存款帳戶內。
    ４96年3月22日，詐騙集團成員以附表二編號14所示之方式
      詐騙丁○○，致丁○○陷於錯誤，而於96年3月22日前往
      郵局匯款1,000元至王美花之合作金庫商業銀行新竹分行
      存款帳戶內。
    ５96年3月22日，詐騙集團成員以附表二編號15所示之方式
      詐騙卯○○，致卯○○陷於錯誤，於96年3月22日13時15
      分許，以自動櫃員機將其中國信託商業銀行帳戶內存款轉
      出5,000元至王美花之合作金庫商業銀行新竹分行存款帳
      戶內。
    ６96年3月25日，詐騙集團成員以附表二編號16所示之方式
      詐騙壬○○，致壬○○陷於錯誤，而於96年3月26日15時6
      分許前往郵局匯出1萬2,000元至王美花之合作金庫商業銀
      行新竹分行存款帳戶內。
  (三)黃倩之合作金庫商業銀行新竹分行存款帳戶部分：
    96年3月21日13時許，詐騙集團成員以附表二編號17所示之
    方式，詐騙未○○，致未○○陷於錯誤，於96年3月21日14
    時14分許，前往桃園縣平鎮市高雙郵局，以自動櫃員機轉出
    1萬6,000元，再於當日前往合作金庫商業銀行中壢分行，於
    15時6分許存款8萬4,000元至黃倩之合作金庫商業銀行新竹
    分行存款帳戶內。
  (四)羅琇之合作金庫商業銀行北新竹分行存款帳戶部分：
    96年3月12日12時30分許，詐騙集團成員以附表二編號4所示
    之方式，詐騙庚○○○，致庚○○○陷於錯誤，而於96年3
    月12日15時10許，前往苗栗市○○路402號土地銀行苗栗分
    行臨櫃匯款50萬元至劉經凡之合作金庫商業銀行三興分行帳
    戶內，再於翌日即96年3月13日，由詐欺集團成員將其中3萬
    元轉至羅琇之合作金庫商業銀行北新竹分行存款帳戶內。
  (五)羅琇之台新國際商業銀行北大分行存款帳戶部分：
    96年3月15日，詐騙集團成員以附表二編號5所示之方式詐騙
    辛○○，致辛○○陷於錯誤，於96年3月15日11時37分許，
    前往苗栗市○○路之臺灣銀行自動櫃員機前轉帳500元至羅
    琇之台新國際商業銀行北大分行存款帳戶內。
  (六)胡吉慧之第一商業銀行竹科分行存款帳戶部分：
   １96年3月16日17時30分許，詐騙集團成員以附表二編號6所
     示之方式詐騙午○○，致午○○陷於錯誤，前往臺中市○○○街上某便利商店內，於96年3月16日18時5分許以自動
     櫃員機將其郵局內存款轉出9,898元、再於21時15分許以自
     動櫃員機將其郵局內存款轉出1萬4,000元至胡吉慧之第一
     商業銀行竹科分行存款帳戶內。
   ２96年3月16日19時許，詐騙集團成員以附表二編號7所示之
     方式，詐騙戊○○，致戊○○陷於錯誤，前往臺南市○○
     路上之第一商業銀行，於96年3月16日21時34分許以自動櫃
     員機轉出2萬3,000元、21時37分許以自動櫃員機轉出1萬1,
     000元、23時24分許以自動櫃員機轉出9,000元至胡吉慧之
     第一商業銀行竹科分行存款帳戶內。
   ３96年3月16日20時許，詐騙集團成員以附表二編號8所示之
     方式詐騙丙○○，致丙○○陷於錯誤，而於96年3月16日存
     款1,800元及200元共計2,000元至胡吉慧之第一商業銀行竹
     科分行存款帳戶內。
   ４96年3月16日，詐騙集團成員以附表二編號9所示之方式詐
     騙癸○○，致癸○○陷於錯誤，而於96年3月16日前往第一
     商業銀行之自動櫃員機存款2,000元至胡吉慧之第一商業銀
     行竹科分行存款帳戶內。
   ５96年3月16日，詐騙集團成員以附表二編號10所示之方式詐
     騙寅○○，致寅○○陷於錯誤，而於96年3月16日前往第一
     商業銀行之自動櫃員機存款2,000元至胡吉慧之第一商業銀
     行竹科分行存款帳戶內。
   ６96年3月16日20時10分許，詐騙集團成員以附表二編號11所
     示之方式詐騙子○○，子○○遂於96年3月16日21時46分許
     ，以臺北市○○○路與復興南路口之錢櫃KTV內所設自動櫃
     員機轉帳1元至胡吉慧之第一商業銀行竹科分行存款帳戶內
     。
  前揭遭詐騙款項轉帳、存款或匯款至各該帳戶後，旋遭提領一
  空，嗣高雄市政府警察局刑警大隊破獲以陳怡伶為首之詐騙集
  團，始循線查知上情。
二、案經新竹市警察局第二分局報請臺灣新竹地方法院檢察署檢
    察官偵查起訴及臺灣高雄地方法院檢察署檢察官移送併案審
    理。
    理  由
一、訊據被告乙○○供承寄交附表一所示自己及母親羅黃寶玉、
    父親羅炳文、胞妹羅琇、羅琇之同事胡吉慧、王美花、黃倩
    等人之金融機構帳戶之存摺、提款卡、密碼予「琪琪」、「
    保哥」所屬之詐騙集團，且查：
  (一)附表一所載下列6個金融機構存款帳戶均有被害人遭詐欺集
    團成員詐騙後轉帳、存款或匯入款項後遭提領一空，並經列
    為警示帳戶之情形，詳情如下：
    １被告之臺灣郵政股份有限公司學府路郵局存款帳戶部分：
      (1)被害人巳○○於96年3月8日，遭詐騙集團成員以附表二
        編號1所示方式詐騙，致被害人巳○○陷於錯誤，將其
        永康郵局帳戶內存款，於96年3月9日轉出2,000元、於
        96年3月月12日轉出8,000元、於96年3月13日轉出1萬元
        至被告之學府路郵局存款帳戶內，此情業經被害人巳○○警詢時指述在卷（見高雄市政府警察局刑案偵查卷宗
        第37頁反面-38頁），並有巳○○提出之郵政存簿儲金
        簿封面及內頁影本1紙、臺灣郵政股份有限公司儲匯處
        於96年4月25日以儲字第0960000599號函檢送被告之客
        戶歷史交易清單在卷可稽（見同上警卷第38頁反面、45
        頁）。
      (2)被害人己○○於96年3月8日，遭詐騙集團成員以附表二
        編號2所示方式詐騙，使被害人己○○陷於錯誤，而於
        96年3月8日前往中國信託商業銀行設置之自動櫃員機前
        ，將其中國信託商業銀行帳戶內2萬元存款轉帳至被告
        之學府路郵局存款帳戶內，此情復據被害人己○○警詢
        時指述在卷（見高雄市政府警察局刑案偵查卷宗第44頁
        ），並有臺灣郵政股份有限公司儲匯處96年4月25日於
        以儲字第0960000599號函檢送之客戶歷史交易清單在卷
        足佐（見同上警卷第45頁）。
      (3)被害人辰○○於96年3月9日14時30分許，遭詐騙集團成
        員以附表二編號3所示方式詐騙，致被害人辰○○陷於
        錯誤，先前往玉山銀行博愛分行提領18萬元後，再前往
        高雄市左營區菜公郵局，於96年3月9日15時56分許將該
        18萬元匯至被告之學府路郵局存款帳戶存款內，此情有
        被害人辰○○警詢之指述可稽（見高雄市政府警察局刑
        案偵查卷宗第39頁），並有辰○○提出之郵政國內匯款
        執據、高雄市政府警察局左營分局左營派出所受理人頭
        帳戶犯罪案件管制表、高雄市政府警察局左營分局受理
        刑事案件報案三聯單、刑案報案處理系統詳細資料、受
        理各類案件紀錄表、內政部警政署反詐騙案件紀錄表、
        臺灣郵政股份有限公司儲匯處於96年4月25日以儲字第
        0960000 599號函檢送之客戶歷史交易清單（見同上警
        卷第40-43、45頁）、高雄市政府警察局左營分局員警
        工作記錄簿在卷可稽（見竹檢96年度偵字第3167號卷宗
        第19頁）。
      (4)被害人巳○○、己○○、辰○○轉帳、匯款後，款項旋
        遭提領一空，被告之學府路郵局存款帳戶於96年3月16
        日經高雄市政府警察局左營分局左營派出所通報為問題
        戶而設定為警示帳戶，此有臺灣郵政股份有限公司儲匯
        處於96年4月25日以儲字第0960000599號函檢送之客戶
        歷史交易清單、詐騙集團成員持被告之金融卡提領款項
        之照片（見高雄市政府警察局刑案偵查卷宗第45-46頁
        ）、財團法人金融聯合徵信中心通報案件紀錄資訊在卷
        可按（見竹檢96年度偵字第4029號卷宗第79頁）。
    ２王美花之合作金庫商業銀行新竹分行存款帳戶部分：
      (1)詐欺集團成員於96年3月8日，向被害人巳○○以附表二
        編號1所示方式詐騙，使被害人巳○○陷於錯誤，而於
        96年3月15日轉出1萬元、96年3月20日轉出2萬元至王美
        花之合作金庫商業銀行新竹分行存款帳戶內，此情業經
        被害人巳○○警詢時指述在卷（見高雄市政府警察局刑
        案偵查卷宗第37頁反面-38頁），並有巳○○提供之郵
        政存簿儲金簿封面及內頁影本、合作金庫商業銀行新竹
        分行於96年5月4日以合金新竹字第0960002351號函檢送
        之交易往來明細表、自動化服務機器跨行轉帳交易明細
        資料在卷足佐（見同上警卷第38、127、128頁）。
      (2)詐欺集團成員另於96年3月間某日，向被害人丑○○以
        附表二編號12所示方式詐騙，使被害人丑○○陷於錯誤
        ，而於96年3月20日將其華南銀行新豐分行帳戶內5,000
        元存款轉帳至王美花之合作金庫商業銀行新竹分行存款
        帳戶內，此情復經被害人丑○○警詢時指述在卷（見本
        院96年度易字第669號卷宗第16-17頁），並有華南商業
        銀行新豐分行於96年6月21日以華豐存字第9600086號函
        檢送之丑○○存戶詳細基本資料、存款交易明細可參（
        見本院96年度易字第669號卷宗第18-25頁）、合作金庫
        商業銀行新竹分行於96年5月4日以合金新竹字第096000
        2351號函檢送之交易往來明細表、自動化服務機器跨行
        轉帳交易明細資料在卷足佐（見高雄市政府警察局刑案
        偵查卷宗第127、128頁）。
      (3)詐欺集團成員另於96年3月20日，向被害人申○○以附
        表二編號13所示方式詐騙，致被害人申○○陷於錯誤，
        而於96年3月20日匯出5,000元至王美花之合作金庫商業
        銀行新竹分行存款帳戶內，此情已據被害人申○○警詢
        時指述明確（見本院96年度易字第669號卷第39-40頁）
        ，並有合作金庫商業銀行新竹分行於96年5月4日以合金
        新竹字第0960002351號函檢送之交易往來明細表、自動
        化服務機器跨行轉帳交易明細資料在卷足佐（見高雄市
        政府警察局刑案偵查卷宗第127、128頁）。
      (4)詐欺集團成員另於96年3月22日，向被害人丁○○以附
        表二編號14所示方式詐騙，使被害人丁○○陷於錯誤，
        而於96年3月22日匯出1,000元至王美花之合作金庫商業
        銀行新竹分行存款帳戶內，此情有被害人丁○○警詢時
        之指述足憑（見高雄市政府警察局刑案偵查卷宗第149-
        150頁），並有合作金庫商業銀行新竹分行於96年5月4
        日以合金新竹字第0960002351號函檢送之交易往來明細
        表、自動化服務機器跨行轉帳交易明細資料在卷足佐（
        見同上警卷第127、128頁）。
      (5)詐欺集團成員另於96年3月22日，向被害人卯○○以附
        表二編號15所示方式詐騙，使被害人卯○○陷於錯誤，
        於96年3月22日13時15分許，以自動櫃員機將其中國信
        託商業銀行帳戶內存款轉出5,000元至王美花之合作金
        庫商業銀行新竹分行存款帳戶內，此情復經被害人卯○○警詢時指述在卷（見本院96年度易字第669號卷第26-
        27頁），並有中國信託商業銀行股份有限公司於96年8
        月13日以中信銀集作字第96506599號函檢送之卯○○之
        帳戶歷史交易查詢表、自動化服務機器跨行轉帳交易明
        細資料（見同上本院卷第669號卷第35、37頁）、合作
        金庫商業銀行新竹分行於96年5月4日以合金新竹字第09
        60002351號函檢送之交易往來明細表、自動化服務機器
        跨行轉帳交易明細資料在卷足佐（見高雄市政府警察局
        刑案偵查卷宗第127、128頁）。
      (6)詐欺集團成員於96年3月25日，向被害人壬○○以附表
        二編號16所示方式詐騙，使被害人壬○○陷於錯誤，而
        於96年3月26日15時6分許前往郵局匯出1萬2,000元至王
        美花之合作金庫商業銀行新竹分行存款帳戶內，此情業
        據被害人壬○○警詢時指述在卷（見本院96年度易字第
        669號卷第41-43頁），並有壬○○匯款之郵局跨行匯款
        申請書（見同上本院卷第45頁）、合作金庫商業銀行新
        竹分行於96年5月4日以合金新竹字第0960002351號函檢
        送之交易往來明細表、自動化服務機器跨行轉帳交易明
        細資料在卷足佐（見高雄市政府警察局刑案偵查卷宗第
        127、128頁）。
      (7)被害人巳○○、丑○○、申○○、丁○○、卯○○、壬○○轉帳、匯款後，該等款項旋遭提領一空，王美花該
        存款帳戶業經警通知銀行設定警示等情，有合作金庫商
        業銀行新竹分行於96年5月4日以合金新竹字第09600023
        51號函檢送王美花之身分證影本、駕駛執照影本、交易
        往來明細表、自動化服務機器跨行轉帳交易明細資料、
        自動化服務機器跨行提款／查詢交易明細資料、詐欺集
        團成員持王美花該存款帳戶提款卡提款之照片在卷可稽
        （見高雄市政府警察局刑案偵查卷宗第127-134頁）。
    ３黃倩之合作金庫商業銀行新竹分行存款帳戶部分：
      (1)詐欺集團成員於96年3月21日13時許向被害人未○○以
        附表二編號17所示方式詐騙，致被害人未○○陷於錯誤
        ，於96年3月21日14時14分許，前往桃園縣平鎮市高雙
        郵局，以自動櫃員機轉出1萬6,000元，再於當日前往合
        作金庫商業銀行中壢分行，於15時6分許存款8萬4,000
        元至黃倩之合作金庫商業銀行新竹分行存款帳戶內，此
        情業經被害人未○○警詢時指述在卷（見高雄市政府警
        察局刑案偵查卷宗第84-85頁），並有未○○提出之合
        作金庫商業銀行存款憑條、未○○郵政存簿儲金簿內頁
        影本、桃園縣政府警察局平鎮分局宋屋派出所受理刑事
        案件報案三聯單、受理詐騙帳戶通報警示簡便格式表、
        受理各類案件登記簿、內政部警政署反詐騙案件紀錄表
        （見同上警卷第85頁反面-88頁）、自動化服務機器跨
        行轉帳交易明細資料（見同上警卷第95頁）。
      (2)被害人未○○匯款後，款項旋遭提領一空，黃倩該帳戶
        業於96年3月22日經由桃園縣政府警察局平鎮分局宋屋
        派出所通報為警示帳戶，此有合作金庫商業銀行北新竹
        分行於96年5月9日以合金北新竹字第0960002134號函檢
        送之黃倩開戶基本資料、交易明細表、桃園縣政府警察
        局平鎮分局宋屋派出所出具之金融機構聯防機制通報單
        、自動化服務機器跨行提款／查詢交易明細資料、詐欺
        集團成員持黃倩該存款帳戶提款卡提款之照片在卷可按
        （見高雄市政府警察局刑案偵查卷宗第90-92、93頁反
        面、94頁反面-96頁）。
    ４羅琇之合作金庫商業銀行北新竹分行存款帳戶部分：
      (1)詐欺集團成員於96年3月12日12時30分許，向被害人庚○○○以附表二編號4所示方式詐騙，致被害人庚○○○陷於錯誤，而於96年3月12日15時10許，前往苗栗市
        ○○路402號土地銀行苗栗分行臨櫃匯款50萬元至劉經
        凡之合作金庫商業銀行三興分行帳戶內，再於翌日即96
        年3月13日，由詐欺集團成員將其中3萬元轉至羅琇之合
        作金庫商業銀行北新竹分行存款帳戶內，此情已據被害
        人庚○○○警詢時指述在卷（見本院96年度易字第669
        號卷第47-49頁），並有庚○○○匯款之臺灣土地銀行
        入戶電匯申請書、苗栗縣警察局苗栗分局北苗派出所報
        案三聯單、受理各類案件紀錄表、受理詐騙帳戶通報警
        示簡便格式表（見同上本院卷第50-53頁）、合作金庫
        商業銀行北新竹分行於96年5月9日以合金北新竹字第09
        60002134號函檢送羅琇之各類存款分戶交易明細表、自
        動化服務機器跨行轉帳交易明細資料附卷可按（見高雄
        市政府警察局刑案偵查卷宗第108-109、111頁）。
      (2)被害人庚○○○匯款後，款項旋遭提領一空，羅琇該帳
        戶於96年3月12日經苗栗縣警察局苗栗分局北苗派出所
        通報為警示帳戶，此有合作金庫商業銀行北新竹分行於
        96年5月9日以合金北新竹字第0960002134號函檢送羅琇
        之開戶基本資料、各類存款分戶交易明細表、苗栗縣警
        察局苗栗分局北苗派出所出具之金融機構聯防機制通報
        單附卷可按（見高雄市政府警察局刑案偵查卷宗第108-
        110頁）。
     ５羅琇之台新國際商業銀行北大分行存款帳戶部分：
      (1)詐欺集團成員於96年3月15日，向被害人辛○○以附表
        二編號5所示方式詐騙，致被害人辛○○陷於錯誤，於
        96年3月15日11時37分許，前往苗栗市○○路之臺灣銀
        行自動櫃員機前轉帳500元至羅琇之台新國際商業銀行
        北大分行存款帳戶內，此業據被害人辛○○警詢時指述
        明確（見竹檢96年度偵字第4029號卷第34-36頁），並
        有辛○○轉帳之臺灣銀行自動櫃員機交易明細表、苗栗
        縣警察局受理刑事案件報案三聯單、受理各類案件紀錄
        表、苗栗縣警察局苗栗分局南苗派出所受理詐騙帳戶通
        報警示簡便格式表、內政部警政署反詐騙案件紀錄表、
        （見同上竹檢卷第37-42頁）、台新國際商業銀行於96
        年5月28日以台新作文字第9607133號函檢送羅琇之台新
        銀行資金往來明細表、自動化服務機器跨行轉帳交易明
        細表在卷足佐（見高雄市政府警察局刑案偵查卷宗第11
        2、115頁反面-116頁）。
      (2)被害人辛○○匯款後，款項旋遭提領一空，羅琇該帳戶
        於96年3月15日經苗栗縣警察局苗栗分局南苗派出所通
        報為警示帳戶，此情有台新國際商業銀行於96年5月28
        日以台新作文字第9607133號函檢送之羅琇開戶資料、
        資金往來明細表（見同上警卷第112-115頁）、財團法
        人金融聯合徵信中心通報案件紀錄資訊在卷可按（見竹
        檢96年度偵字第4029號卷宗第80頁）。
     ６胡吉慧之第一商業銀行竹科分行存款帳戶部分：
      (1)詐欺集團成員於96年3月16日17時30分許，向被害人午
        ○○以附表二編號6所示方式詐騙，使被害人午○○陷
        於錯誤，前往臺中市○○○街上某便利商店內，於96年
        3月16日18時5分許以自動櫃員機將其郵局內存款轉出9,
        898元、再於21時15分許以自動櫃員機將其郵局內存款
        轉出1萬4,000元至胡吉慧之第一商業銀行竹科分行存款
        帳戶內，此情業經被害人午○○警詢時指述在卷（見高
        雄市政府警察局刑案偵查卷宗第151頁），並有午○○
        轉帳之台新銀行、第一商業銀行自動櫃員機交易明細表
        、臺中市警察局第二分局受理刑事案件報案三聯單、受
        理詐騙帳戶通報警示、詐騙電話斷話簡便格式表、內政
        部警政署反詐騙案件紀錄表、臺中市警察局第二分局永
        興派出所受理各類案件紀錄表（見同上警卷第152頁反
        面-154頁反面）、第一商業銀行竹科分行於96年5月8日
        以一竹科字第44號函檢送之胡吉慧存摺存款交易明細表
        、自動化服務機器跨行轉帳交易明細資料在卷足佐（見
        同上警卷第155-156、160頁）。
      (2)詐欺集團成員於96年3月16日19時許，向被害人戊○○
        以附表二編號7所示方式詐騙，使被害人戊○○陷於錯
        誤，前往臺南市○○路上之第一商業銀行，於96年3月1
        6日21時34分許以自動櫃員機轉出2萬3,000元、21時37
        分許以自動櫃員機轉出1萬1,000元、23時24分許以自動
        櫃員機轉出9,000元至胡吉慧之第一商業銀行竹科分行
        存款帳戶內，此情有被害人戊○○警詢時指述可稽（見
        竹檢96年度偵字第4029號卷宗第48-49頁），並有第一
        商業銀行之自動櫃員機交易明細表、臺南市警察局第二
        分局受理刑事案件報案三聯單、臺南市警察局第二分局
        博愛分局受理詐騙帳戶通報警示簡便格式表、內政部警
        政署反詐騙案件紀錄表（見同上竹檢卷第50-52、56頁
        ）、第一商業銀行竹科分行於96年5月8日以一竹科字第
        44號函檢送之胡吉慧存摺存款交易明細表在卷足佐（見
        高雄市政府警察局刑案偵查卷宗第155-156頁）。
      (3)詐欺集團成員於96年3月16日20時許，向被害人丙○○
        以附表二編號8所示方式詐騙，使被害人丙○○陷於錯
        誤，而於96年3月16日存款1,800元及200元共計2,000元
        至胡吉慧之第一商業銀行竹科分行存款帳戶內，此情業
        經被害人丙○○警詢時指述在卷（見高雄市政府警察局
        刑案偵查卷宗第145-146頁），並有第一商業銀行竹科
        分行於96年5月8日以一竹科字第44號函檢送之胡吉慧存
        摺存款交易明細表在卷足佐（見同上警卷第155-156頁
        ）。
      (4)詐欺集團成員於96年3月16日，向被害人癸○○以附表
        二編號9所示方式詐騙，致被害人癸○○陷於錯誤，而
        於96年3月16日前往第一商業銀行之自動櫃員機存款2,0
        00元至胡吉慧之第一商業銀行竹科分行存款帳戶內，此
        情復經被害人癸○○警詢時指述在卷（見高雄市政府警
        察局刑案偵查卷宗第144頁），並有第一商業銀行竹科
        分行於96年5月8日以一竹科字第44號函檢送之胡吉慧存
        摺存款交易明細表在卷足佐（見同上警卷第155-156頁
        ）。
      (5)詐欺集團成員於96年3月16日，向被害人寅○○以附表
        二編號10所示方式詐騙，致被害人寅○○陷於錯誤，而
        於96年3月16日前往第一商業銀行之自動櫃員機存款2,0
        00元至胡吉慧之第一商業銀行竹科分行存款帳戶內，此
        情復經被害人寅○○警詢時指述在卷（見高雄市政府警
        察局刑案偵查卷宗第147-148頁），並有第一商業銀行
        竹科分行於96年5月8日以一竹科字第44號函檢送之胡吉
        慧第一銀行存摺存款交易明細表在卷足佐（見同上警卷
        第155-156頁）。
      (6)詐欺集團成員於96年3月16日20時10分許，向被害人子
        ○○以附表二編號11所示方式詐騙，被害人子○○於96
        年3月16日21時46分許，以臺北市○○○路與復興南路
        口之錢櫃KTV內所設自動櫃員機轉帳1元至胡吉慧之第一
        商業銀行竹科分行存款帳戶內，此情復經被害人子○○
        警詢時指述在卷（見竹檢96年度偵字第4209號卷第12-1
        3頁），並有台北富邦銀行之自動櫃員機交易明細表、
        臺北市政府警察局松山分局受理各類案件紀錄表、受理
        刑事案件報案三聯單、臺北市警察局松山分局中崙派出
        所受理詐騙帳戶通報警示簡便格式表、內政部警政署反
        詐騙案件紀錄表（見同上竹檢卷宗第15-19頁）、第一
        商業銀行竹科分行於96年5月8日以一竹科字第44號函檢
        送之胡吉慧存摺存款交易明細表、自動化服務機器跨行
        轉帳交易明細資料在卷足佐（見高雄市政府警察局刑案
        偵查卷宗第155-156、160頁）。
      (7)被害人午○○、戊○○、丙○○、癸○○、寅○○、子
        ○○轉帳後，款項旋遭提領一空，胡吉慧該帳戶於96年
        3月17日經臺南市第二分局博愛派出所通報為警示帳戶
        等情，亦有臺南市第二分局博愛派出所出具之金融機構
        聯防機制通報單、第一商業銀行竹科分行於96年5月8日
        一竹科字第44號函檢送之胡吉慧開戶基本資料、存摺存
        款交易明細表、自動化服務機器跨行提款／查詢交易明
        細資料、自動化服務機器跨行轉帳交易明細資料、詐欺
        集團成員持胡吉慧該帳戶之提款卡提款之照片附卷可稽
        （見同上警卷第155-156、157頁反面-161頁反面）。
    ７綜上事證，足認前揭被害人等確均遭到詐騙集團之詐騙，
      將款匯入被告或其胞妹羅琇、羅琇之同事胡吉慧、王美花
      、黃倩等人之金融機構帳戶內無誤。
  (二)按刑法上之故意，分為直接故意（確定故意）與間接故意（
    不確定故意）。行為人對於構成犯罪之事實，明知並有意使
    其發生者為直接故意；行為人對於構成犯罪之事實，預見其
    發生而其發生並不違背其本意者為間接故意。間接故意與有
    認識的過失之區別，在於二者對構成犯罪之事實雖均預見其
    能發生，但前者對其發生並不違背其本意，後者則確信其不
    發生。衡諸常情，於金融機構開設帳戶，請領存摺、金融卡
    一事，係針對個人身分之社會信用而予以資金流通，具有強
    烈之屬人性，而金融帳戶為個人理財之工具，申請開設金融
    帳戶並無任何特殊之限制，且一人得在不同之金融機構申請
    數個存款帳戶使用，此乃普遍週知之事。而詐騙集團以非本
    人帳戶供作詐財使用，經政府反覆宣導必須小心，亦經媒體
    廣泛報導，則依一般人之社會經驗，上開提供帳戶供不明人
    士使用之情形，被告應可預見可能幫助他人從事財產犯罪，
    ，尤其被告以承包工程須用金融機構帳戶之不實理由向胞妹
    羅琇等人商借帳戶存摺，而未據實告知家人使用帳戶存摺之
    用途，此情業據其警偵訊時供承在卷，益見其畏罪情虛，具
    有幫助他人犯罪之不確定故意。另佐諸其於本院審理時供述
    ：我有懷疑過交付帳戶會被詐騙集團利用，因為他們一直冒
    出很多人出來跟我接洽，一下子刑事組、一下子金控中心等
    等很多人，剛好那時候對方說錢要還給我，我一時糊塗就一
    直到處借錢，匯到對方指定帳戶，想要把錢拿回來，我曾經
    在2、3年前於電視新聞上看過詐騙集團利用他人帳戶詐騙的
    新聞，我第1次會交付帳戶是因為當時我想與「琪琪」交往
    ，她叫我去自動提款機操作，確認是否警察身分等語（見本
    院96年12月14日審判筆錄），綜上，本案被告幫助他人犯罪
    之不確定故意，已堪認定。
  (三)又被告雖分8次交付金融機構存摺、提款卡等物予該「琪琪
    」、「保哥」之詐欺集團成員，然考其幫助之行為係基於幫
    助同一詐欺集團成員為詐欺取財行為之不確定故意，其所為
    8次交付金融機構存摺、提款卡等物之舉動，應屬基於同一
    幫助詐欺目的之部分行為，為學理上所稱之「接續犯」，應
    僅成立一罪。
  (四)綜上所述，本案事證明確，被告幫助詐欺犯行堪以認定，應
    依法論科。
二、核被告所為，係犯刑法第339條第1項、刑法第30條之幫助詐
    欺取財罪。其因相同原因，於密接之時間內，利用相同方式
    ，以接續之意思，寄送金融機構存款帳戶存摺予同一詐騙集
    團，為單純一罪。被告幫助詐欺被害人巳○○、己○○、庚○○○、丙○○、午○○、癸○○、寅○○、丑○○、申○○、丁○○、卯○○、壬○○等人部分，雖未據起訴書敘及
    ，惟該等部分與起訴部分有事實上一罪關係，且經檢察官移
    送併辦，本院自應併予審究。被告係以幫助之犯意為之，應
    依正犯之刑減輕之。爰審酌被告明知近年來國內多有詐欺集
    團犯案，均係使用人頭帳戶以作為收受不法所得款項之手段
    ，卻因一時失慮即為幫助他人詐欺，助長犯罪集團惡行，對
    於社會秩序之擾亂不言而喻，且被告交付予詐欺集團成員之
    銀行帳戶甚多，遭詐騙之被害人數亦不少，兼衡被告之犯罪
    動機、目的、手段、犯後態度等一切情狀，量處如主文所示
    之刑。查被告因犯幫助詐欺罪，經本院量處有期徒刑1年，
    因其犯罪時間在中華民國96年4月24日以前，合於中華民國
    九十六年罪犯減刑條例所定之減刑條件，爰依該條例第2條
    第1項第3款、第7條、第9條之規定，減其宣告刑2分之1，故
    減為有期徒刑6月，並依刑法第41條第1項前段之規定，諭知
    易科罰金之折算標準。
三、併辦意旨另以：被告依「保哥」所屬詐欺集團成員指示自其
    父羅炳文、羅黃寶玉帳戶內提領詐騙所得贓款，並轉匯至指
    定帳戶內，前後約30至40萬元（併辦意旨書誤載為30-40次
    ），該提領現金款項車手之部分，因已參與提領款項等掩飾
    詐欺所得財物之行為，核係犯刑法第339條第1項之詐欺取財
    罪嫌。經查，被告固坦認自其父親羅炳文及母親羅黃寶玉帳
    戶內提領款項轉匯至其他帳戶等情，惟被告之父羅炳文開立
    之台北富邦銀行及第一商業銀行存款帳戶，暨被告之母羅黃
    寶玉開立之萬泰銀行南大分行存款帳戶，依卷內資料並無被
    害人遭詐騙後匯款或轉帳存款之事證，縱認被告有提領上開
    帳戶內款項之事實，亦難認係提領詐騙所得贓款之車手行為
    ，此部分併辦意旨尚乏依據，又因非檢察官起訴之犯罪事實
    ，故僅此敘明。
據上論斷，應依刑事訴訟法第299條第1項前段，刑法第339條第1
項、第30條，第41條第1項前段，中華民國九十六年罪犯減刑條
例第2條第1項第3款、第7條、第9條，刑法施行法第1條之1第1項
、第2項前段，判決如主文。
本案經檢察官葉乃瑋到庭執行職務
中　　華　　民　　國　　96　　年　　12　　月　　31　　日
                  刑事第五庭  法　官　吳靜怡
以上正本證明與原本無異。
如不服本判決，應於送達後10日內向本院提出上訴狀。
中　　華　　民　　國　　96　　年　　12　　月　　31　　日
                              書記官　馮玉玲
附錄本案論罪科刑法條全文：
中華民國刑法第339條（普通詐欺罪）
意圖為自己或第三人不法之所有，以詐術使人將本人或第三人之
物交付者，處5年以下有期徒刑、拘役或科或併科1千元以下罰金
。
以前項方法得財產上不法之利益或使第三人得之者，亦同。
前二項之未遂犯罰之。
 附表一：
┌─────┬────────┬───────────┐
│次序      │帳戶所有人      │金融機構              │
├─────┼────────┼───────────┤
│第1次至第4│乙○○、羅黃寶玉│乙○○所有學府路郵局、│
│次　      │                │華南銀行、中國信託、土│
│          │                │地銀行、台新銀行、新竹│
│          │                │國際商銀、彰化銀行、合│
│          │                │作金庫及羅黃寶玉所有萬│
│          │                │泰銀行                │
├─────┼────────┼───────────┤
│第5次     │羅琇            │台新銀行、合作金庫、新│
│          │                │竹國際商銀行          │
├─────┼────────┼───────────┤
│第6次 　  │胡吉慧          │臺灣企銀、第一銀行    │
├─────┼────────┼───────────┤
│第7次     │王美花、黃倩    │王美花、黃倩所有合作金│
│          │                │庫銀行                │
├─────┼────────┼───────────┤
│第8次     │羅炳文          │第一銀行、台北富邦銀行│
└─────┴────────┴───────────┘
  附表二：
┌─┬───┬──┬───────┬────┬──────────┬────┐
│  │被害人│詐騙│遭詐騙事由    │匯款時間│匯款帳戶            │匯款金額│
│  │      │時間│              │        │                    │        │
├─┼───┼──┼───────┼────┼──────────┼────┤
│1 │巳○○│96年│在網際網路認識│96年3月9│銀行：台灣郵政股份有│2,000 元│
│  │      │3月8│某真實姓名年籍│日      │　　　限公司學府路郵│        │
│  │      │日  │不詳女子後，該│        │　　　局            │        │
│  │      │    │女子佯稱缺錢，│        │戶名：乙○○        │        │
│  │      │    │向巳○○借款，│        │帳號：00000000000000│        │
│  │      │    │致巳○○陷於錯├────┼──────────┼────┤
│  │      │    │誤，而依指示前│96年3 月│同上                │8,000 元│
│  │      │    │往郵局將其永康│12日    │                    │        │
│  │      │    │郵局內存款轉出├────┼──────────┼────┤
│  │      │    │。            │96年3 月│同上                │10,000元│
│  │      │    │              │13日    │                    │        │
│  │      │    │              ├────┼──────────┼────┤
│  │      │    │              │96年3 月│銀行：合作金庫新竹分│10,000元│
│  │      │    │              │15日    │      分行          │        │
│  │      │    │              │        │戶名：王美花        │        │
│  │      │    │              │        │帳號：0000000000000 │        │
│  │      │    │              ├────┼──────────┼────┤
│  │      │    │              │96年3月 │同上                │20,000元│
│  │      │    │              │20日    │                    │        │
├─┼───┼──┼───────┼────┼──────────┼────┤
│2 │己○○│96年│在網際網路認識│96年3月8│銀行：學府路郵局    │20,000元│
│  │      │3月8│某真實姓名年籍│日      │戶名：乙○○        │        │
│  │      │日  │不詳女子後，該│        │帳號：00000000000000│        │
│  │      │    │女子佯稱缺錢，│        │                    │        │
│  │      │    │向己○○借款，│        │                    │        │
│  │      │    │致己○○陷於錯│        │                    │        │
│  │      │    │誤，而依指示前│        │                    │        │
│  │      │    │往中國信託商業│        │                    │        │
│  │      │    │銀行自動櫃員機│        │                    │        │
│  │      │    │前，將其中國信│        │                    │        │
│  │      │    │託商業銀行帳戶│        │                    │        │
│  │      │    │內存款轉出。  │        │                    │        │
├─┼───┼──┼───────┼────┼──────────┼────┤
│3 │辰○○│96年│接獲詐騙電話謊│96年3月9│同上                │180,000 │
│  │      │3月9│稱其合作金庫沙│日15時56│                    │元      │
│  │      │日14│鹿分行帳戶遭人│分許    │                    │        │
│  │      │時30│入侵，須將款項│        │                    │        │
│  │      │分許│提領後存入其他│        │                    │        │
│  │      │    │帳戶作暫時性保│        │                    │        │
│  │      │    │管，致辰○○陷│        │                    │        │
│  │      │    │於錯誤，依指示│        │                    │        │
│  │      │    │前往玉山銀行博│        │                    │        │
│  │      │    │愛分行提領18萬│        │                    │        │
│  │      │    │元後再前往高雄│        │                    │        │
│  │      │    │市左營區菜公郵│        │                    │        │
│  │      │    │局匯出款項。  │        │                    │        │
├─┼───┼──┼───────┼────┼──────────┼────┤
│4 │屈謝玉│96年│接獲詐騙電話謊│96年3月 │銀行：合作金庫北新竹│30,000元│
│  │蘭    │3月 │稱身分資料遭人│13日    │      分行          │        │
│  │      │12日│冒用申請電話，│        │戶名：羅琇          │        │
│  │      │12時│積欠電話費30至│        │帳號：0000000000000 │        │
│  │      │30分│40萬元云云，致│        │（原於96年3月12日15 │        │
│  │      │許  │庚○○○陷於錯│        │時10分許匯款50萬元至│        │
│  │      │    │誤，依指示前往│        │合作金庫三興分行劉經│        │
│  │      │    │苗栗市○○路  │        │凡帳戶內，再轉入）  │        │
│  │      │    │402 號土地銀行│        │                    │        │
│  │      │    │苗栗分行臨櫃匯│        │                    │        │
│  │      │    │款。          │        │                    │        │
├─┼───┼──┼───────┼────┼──────────┼────┤
│5 │辛○○│96年│以應徵工作需繳│96年3月 │銀行：台新國際商業銀│500 元  │
│  │      │3月 │納保證金為由，│15日11時│　　　行北大分行    │        │
│  │      │15日│致辛○○陷於錯│37分許  │戶名：羅琇          │        │
│  │      │11時│誤，而依指示前│        │帳號：00000000000000│        │
│  │      │37分│往苗栗市○○路│        │                    │        │
│  │      │許  │以臺灣銀行所設│        │                    │        │
│  │      │    │自動櫃員機轉帳│        │                    │        │
│  │      │    │。            │        │                    │        │
├─┼───┼──┼───────┼────┼──────────┼────┤
│  │      │96年│接獲詐騙電話佯│96年3月 │ 銀行：第一銀行竹科 │23,898元│
│6 │午○○│3月 │稱須查詢銀行個│16日18時│       行           │（計分2 │
│  │      │16日│人資料云云，致│5分、21 │戶名：胡吉慧        │次匯款）│
│  │      │17時│午○○陷於錯誤│時15分許│帳號：00000000000000│第一次  │
│  │      │30分│，而依指示前往│        │                    │9,898元 │
│  │      │許  │臺中市○○○街│        │                    │第二次  │
│  │      │    │上某便利店內以│        │                    │14,000元│
│  │      │    │自動櫃員機轉帳│        │                    │        │
│  │      │    │。            │        │                    │        │
├─┼───┼──┼───────┼────┼──────────┼────┤
│7 │      │96年│以援交為名義，│96年3月 │同上                │43,000元│
│  │戊○○│3月 │要求至自動提款│16日21時│                    │（計分3 │
│  │      │16日│機操作，確認真│34分、21│                    │次轉帳）│
│  │      │19時│實身分，使沈鈐│時37分、│                    │第一次  │
│  │      │許  │泰陷於錯誤，而│23時24分│                    │23,000  │
│  │      │    │依對方指示前往│許      │                    │元第二次│
│  │      │    │臺南市○○路1 │        │                    │11,000元│
│  │      │    │段101號第一商 │        │                    │第三次  │
│  │      │    │業銀行操作自動│        │                    │9,000元 │
│  │      │    │櫃員機後，誤操│        │                    │        │
│  │      │    │作至轉帳功能。│        │                    │        │
├─┼───┼──┼───────┼────┼──────────┼────┤
│  │      │96年│以援交為名義，│96年3月 │同上                │2,000元 │
│8 │丙○○│3月 │要求至臺北火車│16日    │                    │（計分2 │
│  │      │16日│站附近之第一商│        │                    │次匯款）│
│  │      │20時│業銀行自動提款│        │                    │第一次  │
│  │      │許  │機操作，確認真│        │                    │1,800元 │
│  │      │    │實身分，使江政│        │                    │第2次   │
│  │      │    │勳陷於錯誤，而│        │                    │200元   │
│  │      │    │依對方指示操作│        │                    │        │
│  │      │    │自動櫃員機後，│        │                    │        │
│  │      │    │誤操作至ATM存 │        │                    │        │
│  │      │    │款。          │        │                    │        │
├─┼───┼──┼───────┼────┼──────────┼────┤
│9 │癸○○│96年│在網際網路認識│96年3月 │同上                │2,000元 │
│  │      │3月 │某真實姓名年籍│16日    │                    │        │
│  │      │16日│不詳之女子後，│        │                    │        │
│  │      │    │該女子佯稱因缺│        │                    │        │
│  │      │    │錢須伴遊賺錢云│        │                    │        │
│  │      │    │云，致癸○○陷│        │                    │        │
│  │      │    │於錯誤，而依指│        │                    │        │
│  │      │    │示至第一商業銀│        │                    │        │
│  │      │    │行ATM存款。   │        │                    │        │
├─┼───┼──┼───────┼────┼──────────┼────┤
│10│寅○○│96年│在網際網路認識│96年3月 │同上                │2,000元 │
│  │      │3月 │某真實姓名年籍│16日    │                    │        │
│  │      │16日│不詳之女子後，│        │                    │        │
│  │      │    │該女子佯稱因缺│        │                    │        │
│  │      │    │錢須伴遊賺錢云│        │                    │        │
│  │      │    │云，致寅○○陷│        │                    │        │
│  │      │    │於錯誤，而依指│        │                    │        │
│  │      │    │示ATM存款。   │        │                    │        │
├─┼───┼──┼───────┼────┼──────────┼────┤
│  │      │96年│在網際網路認識│96年3月 │ 同上               │1元     │
│11│子○○│3月 │某真實姓名年籍│16日21時│                    │        │
│  │      │16日│不詳女子後，該│46分許  │                    │        │
│  │      │20時│女子佯稱缺錢云│        │                    │        │
│  │      │10分│云，子○○遂在│        │                    │        │
│  │      │許  │臺北市○○○路│        │                    │        │
│  │      │    │、復興南路口之│        │                    │        │
│  │      │    │錢櫃KTV內以自 │        │                    │        │
│  │      │    │動櫃員機轉帳。│        │                    │        │
├─┼───┼──┼───────┼────┼──────────┼────┤
│12│丑○○│96年│在網際網路認識│96年3月 │銀行：合作金庫新竹分│5,000 元│
│  │      │3 月│某真實姓名年籍│20日    │       行           │        │
│  │      │間某│不詳女子後，該│        │戶名：王美花        │        │
│  │      │日  │女子佯稱缺錢，│        │帳號：0000000000000 │        │
│  │      │    │向丑○○借款，│        │                    │        │
│  │      │    │致丑○○陷於錯│        │                    │        │
│  │      │    │誤，而依指示將│        │                    │        │
│  │      │    │其華南商業銀行│        │                    │        │
│  │      │    │新豐分行內存款│        │                    │        │
│  │      │    │以自動櫃員機轉│        │                    │        │
│  │      │    │出。          │        │                    │        │
├─┼───┼──┼───────┼────┼──────────┼────┤
│13│申○○│96年│在網際網路認識│96年3月 │同上                │5,000 元│
│  │      │3月 │某真實姓名年籍│20日    │                    │        │
│  │      │20日│不詳女子後，該│        │                    │        │
│  │      │    │女子佯稱缺錢，│        │                    │        │
│  │      │    │向申○○借款，│        │                    │        │
│  │      │    │致申○○陷於錯│        │                    │        │
│  │      │    │誤，而依指示前│        │                    │        │
│  │      │    │往郵局臨櫃匯款│        │                    │        │
│  │      │    │。            │        │                    │        │
├─┼───┼──┼───────┼────┼──────────┼────┤
│14│丁○○│96年│在網際網路認識│96年3月 │同上                │1,000 元│
│  │      │3月 │某真實姓名年籍│22日    │                    │        │
│  │      │22日│不詳女子後，該│        │                    │        │
│  │      │    │女子佯稱缺錢，│        │                    │        │
│  │      │    │向丁○○借款，│        │                    │        │
│  │      │    │致丁○○陷於錯│        │                    │        │
│  │      │    │誤，而依指示前│        │                    │        │
│  │      │    │往郵局臨櫃匯款│        │                    │        │
│  │      │    │。            │        │                    │        │
├─┼───┼──┼───────┼────┼──────────┼────┤
│15│卯○○│96年│接獲詐騙電話謊│96年3月 │同上                │5,000 元│
│  │      │3 月│稱係朋友哥哥需│22日13時│                    │        │
│  │      │22日│借錢云云，致黃│15分許  │                    │        │
│  │      │    │雅惠陷於錯誤，│        │                    │        │
│  │      │    │而依指示將其中│        │                    │        │
│  │      │    │國信託商業銀行│        │                    │        │
│  │      │    │帳戶內存款以自│        │                    │        │
│  │      │    │動櫃員機轉帳。│        │                    │        │
├─┼───┼──┼───────┼────┼──────────┼────┤
│16│壬○○│96年│在網際網路認識│96年3月 │同上                │12,000元│
│  │      │3月 │某真實姓名年籍│26日15時│                    │        │
│  │      │25日│不詳女子後，該│6分許   │                    │        │
│  │      │    │女子佯稱缺錢，│        │                    │        │
│  │      │    │向壬○○借款，│        │                    │        │
│  │      │    │致壬○○陷於錯│        │                    │        │
│  │      │    │誤，而依指示前│        │                    │        │
│  │      │    │往郵局匯款。  │        │                    │        │
├─┼───┼──┼───────┼────┼──────────┼────┤
│17│未○○│96年│以兒子因擔任保│96年3月 │銀行：合作金庫新竹分│100,000 │
│  │      │3月 │證人而被押在地│21日14時│      行            │元      │
│  │      │21日│下錢莊，須還款│14分許、│戶名：黃倩          │第1次轉 │
│  │      │13時│為由云云，致廖│15時6分 │帳號：0000000000000 │帳1萬6, │
│  │      │許  │盛材陷於錯誤，│許、    │                    │000元;  │
│  │      │    │而依指示前往高│        │                    │第2次存 │
│  │      │    │雙郵局轉出1萬 │        │                    │款8萬4,0│
│  │      │    │6,000元，再前 │        │                    │00元    │
│  │      │    │往合作金庫存款│        │                    │        │
│  │      │    │8萬4,000元。  │        │                    │        │
└─┴───┴──┴───────┴────┴──────────┴────┘
